【裁判字號】    98,台抗,749
【裁判日期】    981126
【裁判案由】    違反毒品危害防制條例等罪所為羈押之裁定
【裁判全文】
最高法院刑事裁定              九十八年度台抗字第七四九號
抗  告  人  甲○○
                    號7樓（
上列抗告人因違反毒品危害防制條例等罪案件，不服台灣高等法
院中華民國九十八年十月三十日所為羈押之裁定（九十八年度上
訴字第四三四九號），提起抗告，本院裁定如下：
    主  文
原裁定撤銷，由台灣高等法院更為裁定。
    理  由
一、原裁定以抗告人即被告因涉犯毒品危害防制條例第四條第二
    項販賣第二級毒品罪罪嫌，於第一審判決後聲明上訴，經原
    審於民國九十八年十月三十日訊問後，以其有事實足認有勾
    串證人之虞，且所犯係最輕本刑為五年以上有期徒刑之罪，
    符合刑事訴訟法第一百零一條第一項第二款、第三款規定，
    非予羈押，顯難進行審判，而予羈押。
二、抗告意旨以抗告人涉犯販賣第二級毒品罪嫌，經原審法院認
    符合刑事訴訟法第一百零一條第一項第二款、第三款規定，
    而予羈押。惟第一審法院已認抗告人無勾串證人之虞，而解
    除禁止接見通信，原審法院在無何事實足認抗告人有勾串證
    人之虞，仍以該事由予以羈押，顯係避免以重罪羈押為唯一
    事由所為之變相手法，不無違誤等語。
三、查抗告人因涉犯毒品危害防制條例第四條第二項販賣第二級
    毒品罪嫌，偵查中經檢察官於九十八年四月十六日聲請第一
    審法院，以其有事實足認有勾串證人之虞，且所犯係最輕本
    刑為五年以上有期徒刑之罪，符合刑事訴訟法第一百零一條
    第一項第二款、第三款規定，非予羈押，顯難進行追訴，而
    予以羈押並禁止接見通信。嗣檢察官於九十八年六月五日聲
    請延長羈押，經第一審法院訊問後仍以相同理由，准自九十
    八年六月十六日起延長羈押二月，並禁止接見通信。惟起訴
    移審第一審法院，經訊問後以證人賴奕銘、胡凱倫於警詢、
    偵訊時證述明確，且有扣案之安非他命可憑，認無串證之虞
    ，解除禁見，僅以符合刑事訴訟法第一百零一條第一項第三
    款規定，非予羈押，顯難進行審判，而予羈押，有報到單、
    訊問筆錄、裁定及第一審判決書附卷可憑。原裁定雖以抗告
    人有事實足認有勾串證人之虞，且所犯係最輕本刑為五年以
    上有期徒刑之罪，符合刑事訴訟法第一百零一條第一項第二
    款、第三款規定，非予羈押，顯難進行審判，而予羈押。然
    細審原審法院九十八年十月三十日訊問筆錄，似無何事實足
    認有勾串證人之虞之事證。況經第一審法院審理結果，認抗
    告人被訴犯行，雖於警詢及偵訊中均矢口否認，但已於第一
    審準備及審理程序中全部坦承不諱（見一審卷第三十四頁反
    面、第五十九頁以下筆錄），證人賴奕銘、胡凱倫各於警詢
    或偵訊中就其等分別向抗告人購買新台幣一千元之甲基安非
    他命一小包，旋即為警查扣之情，證述甚詳，核與抗告人供
    詞互相吻合。且胡凱倫所述前往交貨收錢之不詳女子，業據
    抗告人供稱為其某位綽號「小雅」之成年女性友人，並非其
    女友黃懷嬋。但「小雅」不知放在煙盒之東西為毒品，也未
    過問收什麼錢等詞，亦經黃懷嬋於第一審審理中到庭具結堅
    詞否認為「小雅」（見一審卷第五十六、五十七頁筆錄）。
    復查無其他積極證據足認抗告人或黃懷嬋陳述非真，堪認該
    「小雅」之人並非黃懷嬋，且就抗告人與胡凱倫間販賣毒品
    之交易並不知情。惟仍無礙於抗告人售出該包毒品之事實認
    定（見一審判決第六、七頁）。原裁定認抗告人有事實足認
    有勾串證人之虞，以符合刑事訴訟法第一百零一條第一項第
    二款規定，非予羈押，顯難進行審判，而予羈押部分，即非
    允洽。原裁定如剔除有事實足認有勾串證人之虞之事由，僅
    符合刑事訴訟法第一百零一條第一項第三款規定，依司法院
    釋字第六六五號解釋意旨是否仍有羈押必要，乃原審法院之
    職權行使範圍，非上級法院所得擅專。抗告意旨執此指摘原
    裁定不當，非無理由。應由本院將原裁定撤銷，由原法院更
    為適法之裁定。
據上論結，應依刑事訴訟法第四百十三條前段，裁定如主文。
中    華    民    國  九十八  年   十一   月  二十六  日
                      最高法院刑事第八庭
                          審判長法官  洪  文  章
                                法官  王  居  財
                                法官  郭  毓  洲
                                法官  黃  梅  月
                                法官  邱  同  印
      本件正本證明與原本無異
                                      書  記  官
中    華    民    國  九十八  年   十一   月  二十六  日
                                                Ａ


司法院資訊處製作；財團法人民間司法改革基金會備份。
